【裁判字號】    90,易,1992
【裁判日期】    900629
【裁判案由】    侵占
【裁判全文】
臺灣高雄地方法院刑事判決                          九十年度易字第一九九二號
    公  訴  人  臺灣高雄地方法院檢察署檢察官
    被      告  乙○○
右列被告因侵占案件，經檢察官提起公訴（九十年度偵字第四七三五號），本院判決
如左：
    主  文
乙○○意圖為自已不法之所有，而侵占離本人所持有之物，處罰金壹仟元，如易服勞
役，以佰元折算壹日。
    事  實
一、乙○○於民國九十年十二月初某日，在高雄市小港區○○○路加油站前發現一紙
    原為甲○○持有，轉交予名字年籍不詳之鄂姓男子持有後為其所遺失，由世華聯
    合商業銀行鳳山分行付款，票號ＭＢ０二００二四號，帳號００一四六六—一號
    ，面額新台幣三萬五千元，發票日八十九年十二月二十五日之支票，明知該紙支
    票係屬離本人所持有之遺失物，竟意圖為自己不法之所有，將之侵占入己。嗣於
    八十九年十二月二十六日乙○○持前開支票提示付款時，始發現侵占上開支票情
    事。
二、案經高雄縣警察局鳳山分局報請臺灣高雄地方檢察署檢察官偵查起訴。
    理  由
一、訊之被告乙○○矢口否認有何侵佔遺失物之犯行，辯稱：上開支票係伊於八十九
    年十一月底，在前鎮漁港與一名「張書明」者賭博贏來云云。惟查：本件上開支
    票係被害人甲○○向其向友人蔡永鴻借得後，再交由名字、年籍不詳之鄂姓男子
    持有以周轉現金，鄂姓男子則於八十九年十二月初在高雄市小港區○○○路加油
    站遺失，其經鄂姓男子轉告後，再向銀行掛失止付等情，業據被害人甲○○於警
    訊中指訴明確，並有遺失票據申報書、掛失止付票據提示人資料查報表及上開支
    票、退票理由單等影本各一紙附卷可稽，而被告迄今未能提出「張書明」及其所
    稱目擊其收受支票之「阿榮」、「阿賢」等人之真正姓名、年籍，以供調查，且
    觀之上開支票背面所載背書之姓名，字跡潦草難認，被告亦坦承不知支票背書何
    姓名，其仍予收受，與常情不合，被告所辯尚不足採信，罪證明，其犯行堪以認
    定。
二、核被告所為，係犯刑法第三百三十七條之侵占離本人持有物罪。審酌被告犯罪之
    動機、目的、手段，侵占之支票金額不多且已經掛失止付，犯罪所生危害尚非鉅
    大，及犯罪後態度等一切情狀，量處如主文所示之刑，並諭知易服勞役之折算標
    準。
據上論斷，應依刑事訴訟法第二日九十九條第一項前段，刑法第三百三十七條、第四
十二條第二項，罰金罰緩提高標準條例第一條前段、第二條，判決如主文。
中    華    民    國      九十    年      六      月      二十九        日
                                  臺灣高雄地方法院刑事庭
                                      法  官    林 俊 寬
右正本證明與原本無異。
如不服本判決，應於判決送達後十日內，向本院提出上訴狀。
                                      書記官    李 文 廣
中    華    民    國      九十    年      六      月      二十九        日
附錄本判決論罪科刑之法條
刑法第三百三十七條
意圖為自己或第三人不法之所有，而侵占遺失物、漂流物或其他離本人所持有之物者
，處五百元以下罰金。


司法院資訊處製作；財團法人民間司法改革基金會備份。
